【裁判字號】    97,訴,1096
【裁判日期】    970328
【裁判案由】    毒品危害防制條例
【裁判全文】
臺灣板橋地方法院刑事判決              97年度訴字第1096號
公  訴  人  臺灣板橋地方法院檢察署檢察官
被      告  甲○○
                    案於臺灣臺北監獄臺北分監執行中）
上列被告因違反毒品危害防制條例案件，經檢察官提起公訴（97
年度毒偵字第621 號），被告於準備程序中為有罪之陳述，經本
院合議庭裁定由受命法官進行簡式審判程序獨任審理，本院判決
如下：
    主  文
甲○○施用第一級毒品，累犯，處有期徒刑捌月。
扣案之海洛因殘渣袋貳只、注射針筒壹支，均沒收之。
    事  實
一、甲○○前於民國91年間，因施用毒品案件，經本院裁定送觀
    察、勒戒後，因認有繼續施用毒品之傾向，再經本院裁定令
    入戒治處所施以強制戒治，而於92年3 月10日停止戒治並付
    保護管束，於92年4 月2 日保護管束期滿，視為強制戒治執
    行完畢，並經臺灣板橋地方法院檢察署檢察官於92年7 月24
    日以92年度戒毒偵字第224 號不起訴處分確定。復於92年間
    ，因施用第一級毒品、持有第二級毒品案件，經本院以93年
    訴緝字第56號分別判處有期徒刑8 月、5 月，並定應執行有
    期徒刑1 年，經上訴後，由臺灣高等法院以93年上訴字第30
    75號受理，嗣經撤回上訴而確定，而於94年9 月1 日縮刑期
    滿執行完畢；又於95年間，因施用第一級毒品、第二級毒品
    案件，經本院以96年度訴緝字第63號分別判處有期徒刑10月
    、4 月，經減刑而為有期徒刑5 月、2 月，應執行有期徒刑
    6 月，而於96年9 月22日縮刑期滿執行完畢。詎其仍不知悔
    改，於前揭強制戒治執行完畢釋放後5 年內，竟基於施用第
    一級毒品海洛因之犯意，於96年11月25日下午2 、3 時許，
    在臺北縣板橋市○○路325 巷5 弄4 號住處內，以將海洛因
    摻水以針筒注射血管之方式，施用第一級毒品海洛因一次。
    嗣於96年11月25日晚上8 時45分許，在臺北市萬華區○○○
    路與康定路口為警查獲，並扣得甲○○所有供施用第一級毒
    品之海洛因殘渣袋2 只、注射針筒1 支，再經採驗尿液，而
    查悉上情。
二、案經臺北市政府警察局萬華分局移送臺灣臺北地方法院檢察
    署呈請臺灣高等法院檢察署核令移轉臺灣板橋地方法院檢察
    署檢察官偵查起訴。
    理  由
一、按除被告所犯為死刑、無期徒刑、最輕本刑為3 年以上有期
    徒刑之罪或高等法院管轄第一審案件者外，於第一次審判期
    日前之準備程序進行中，被告先就被訴事實為有罪之陳述時
    ，審判長得告知被告簡式審判程序之旨，並聽取當事人、代
    理人、辯護人及輔佐人之意見後，裁定進行簡式審判程序，
    刑事訴訟法第273 條之1 第1 項定有明文。經核本件被告甲
    ○○所犯係死刑、無期徒刑、最輕本刑為3 年以上有期徒刑
    以外之罪，其於準備程序中就被訴事實為有罪之陳述，經法
    官告知簡式審判程序之旨，並聽取公訴人及被告之意見後，
    本院合議庭認宜進行簡式審判程序，爰依首揭規定合議裁定
    由受命法官獨任進行簡式審判程序，合先敘明。
二、上揭事實，業據被告甲○○坦承不諱（見本院卷第34頁），
    且其於上揭時地為警查獲時所採取之尿液，經送請台灣尖端
    先進生技醫藥股份有限公司檢驗結果，鴉片嗎啡、可待因等
    均呈陽性反應，有該公司96年12月5 日濫用藥物檢驗報告一
    紙附卷可稽。且被告於上揭時地為警查獲時，有被告所有供
    包裝、注射第一級毒品海洛因使用之殘渣袋2 只、注射針筒
    1 支扣案可資佐證，足徵被告前開自白與事實相符，應堪採
    信。又被告曾因於91年間，因施用毒品案件，經本院裁定送
    觀察、勒戒後，因認有繼續施用毒品之傾向，再經本院裁定
    令入戒治處所施以強制戒治，而於92年3 月10日停止戒治並
    付保護管束，於92年4 月2 日保護管束期滿，視為強制戒治
    執行完畢，並經臺灣板橋地方法院檢察署檢察官於92年7 月
    24日以92年度戒毒偵字第224 號不起訴處分確定，有臺灣高
    等法院被告前案紀錄表一件附卷可憑，是被告顯係於強制戒
    治期滿後5 年以內再施用第一級毒品海洛因。本件事證明確
    ，被告上開犯行洵堪認定。
三、查海洛因係毒品危害防制條例第2 條第2 項所稱之第一級毒
    品，不得持有、施用，被告竟持之以施用，核其所為，係犯
    毒品危害防制條例第10條第1 項之施用第一級毒品罪。被告
    持有海洛因後，進而施用，其持有海洛因行為應被其施用之
    行為所吸收，不另論罪。再被告曾於92年間，因施用第一級
    毒品、持有第二級毒品案件，經本院以93年訴緝字第56號分
    別判處有期徒刑8 月、5 月，並定應執行有期徒刑1 年，經
    上訴後，由臺灣高等法院以93年上訴字第30 75 號受理，嗣
    經撤回上訴而確定，而於94年9 月1 日縮刑期滿執行完畢；
    又於95年間，因施用第一級毒品、第二級毒品案件，經本院
    以96年度訴緝字第63號分別判處有期徒刑10月、4 月，經減
    刑而為有期徒刑5 月、2 月，應執行有期徒刑6 月，而於96
    年9 月22日縮刑期滿執行完畢，此有臺灣高等法院被告前案
    紀錄表1 件可按，其於有期徒刑執行完畢後5 年內，故意再
    犯本件有期徒刑以上之罪，為累犯，應加重其刑。爰審酌被
    告有施用毒品犯罪前科，已如前述，素行非佳，而其經強制
    戒治後仍再犯相同罪行，顯見意志不堅，惟念其犯罪係戕害
    自身，尚未害及他人，所犯情節非重，及犯罪後承認犯行，
    態度良好等一切情狀，量處如主文所示之刑。扣案之上開海
    洛因殘渣袋2 只、注射針筒1 支，均係被告所有，供施用第
    一級毒品海洛因犯罪之物，業據被告於本院審理時供述在卷
    ，爰依刑法第38條第1 項第2 款之規定併予宣告沒收。
據上論斷，應依刑事訴訟法第273 條之1 第1 項、第299 條第1
項前段，毒品危害防制條例第10條第1 項，刑法第11條前段、第
47條第1 項、第38條第1 項第2 款，判決如主文。
本案經檢察官顏世翠到庭執行職務。
中    華    民    國    97    年    3     月    28    日
                  刑事第十三庭  法  官  李麗珠
上列正本證明與原本無異。
如不服本判決，應於送達後十日內敘明上訴理由，向本院提出上
訴狀
                                書記官  林政良
中    華    民    國    97    年    3     月    28    日
附錄本判決論罪法條：
毒品危害防制條例第10條：
施用第1級毒品者，處6月以上5年以下有期徒刑。
施用第2級毒品者，處3年以下有期徒刑。


司法院資訊處製作；財團法人民間司法改革基金會備份。
